

Leonardo Alarcón Vela

Quality Assurance Specialist

CONTACTO

320 2375723 Leonardo77710@gmail.com Bogotá, Colombia

PERFIL

QA FUNCIONAL

Tengo experiencia con Postman y JMeter, con herramientas de marcos de Trabajo Azure DevOps, Trello y Jira; metodologías (Kanban,Scrum y Waterfall).

Además, cuento con experiencia de pruebas de rendimiento en dispositivos móviles con Browserstack y Apptim.

Mis funciones principales son:

Crear Planes y Casos de prueba bajo modelo de desarrollo de software ágil.

Liderazgo e iniciativa en equipos de trabajo con distintos tipos y planes de negocio.

Definir e implementar el perfil de testing que el proyecto necesite.

Pruebas API en Postman y SoapUI. Pruebas Funcionales en Front y Back.

Pruebas Funcionales en Dispositivos Moviles iOS y Android

EXPERIENCIA LABORAL

QA Specialist Dentsu-Isobar Junio 2022- Actualmente

Funciones:

Trabajo en Jira y Trello.

Planeación e Implementación con eCommerce VTEX.

Proporcionar estándares de calidad en Pruebas.

Trabajar en múltiples Proyectos.

Realizar informes de fallos (Bugs).

Realizar Pruebas Manuales a landigs y contenidos.

Validación de Requerimientos en Monday.

Marcos de trabajo Scrum y Kanban.

Simulación y pruebas funcionales en Dispositivos móviles (Browserstack).

Planificación y Documentación de Tets Case. Reuniones con Stake Holders Y Product Owner.

QA Funcional Senior Data Tools S.A Enero 2022 – Junio 2022

Funciones:

Analizar y Especificar Historias de Usuario.

Diseño de Planes y Casos de Prueba

Reuniones con Stake Holders Y Product Owner.

Marcos de trabajo Scrum y Kanban.

Estimación de Tiempos en Agile.

Pruebas Funcionales en Dispositivos móviles.

Planificación y Documentación de Tets Case.

Realizar Pruebas Manuales.

Realizar informes de fallos (Bugs).

Proporcionar estándares de calidad en Pruebas.

Trabajar en múltiples Proyectos.

Prueba de API con Postman.

Trabajo en AzureDevOps (Test Plan)

QA Funcional Génesis innovation SAS Febrero 2021 – Noviembre 2021

Funciones:

Reuniones con Stake Holders Y Product Owner.

Marcos de trabajo Scrum y Kanban.

Pruebas en Dispositivos móviles.

Realizar Pruebas Manuales.

Reporte de Bugs.

Realizar informes de fallos.

Trabajar en múltiples Proyectos.

Prueba de API con Postman.

Trabajo en AzureDevOps.

HABILIDADES

- Trabajo en equipo
- Puntualidad
- Agilidad
- Productividad
- Comunicativo

HABILIDADES TECNOLOGICAS

- Azure DevOps
- Jira
- Trello
- Monday
- VTEX (eCommerce)
- Postman
- SoapUI
- JMeter
- BrowserStack
- Apptim
- Selenium ide
- Katalon Studio
- Sistemas Windows
- Sistemas Open Source

QA Junior Imubles.com Septiembre 2020- diciembre 2020

Funciones:

Ejecutar Planes de Prueba con estándares Básicos ISTQB.

Validar ambientes para testing.

Analizar Historias de Usuario.

Ejecutar Casos de Caja Negra.

Reporte de Bugs.

Realización de Retesting.

Pruebas Funcionales.

Trabajo en Jira.

FORMACIÓN ACADÉMICA

Udemy API Testing con Postman 2022

SENA

Calidad en el Desarrollo de Software 2021

Udemy

Tester de Software Fronted y Backend 2020

Udemy Scrum Agile 2020

Fundación Universitaria Los Libertadores Ingeniería de Sistemas 2017

REFERENCIAS

Sebastián Cortes Vargas

QA semi SR

Celular: 300 3206111

Oscar Gustavo Rodriguez QA lead Automation

Celular: 313 3167213

Fabio Bernal

Gerente de Proyectos Celular: 310 2423149